【裁判字號】    94,上更(一),297
【裁判日期】    950103
【裁判案由】    違反毒品危害防制條例
【裁判全文】
臺灣高等法院高雄分院刑事判決     94年度上更(一)字第297號
上  訴  人  甲○○
即  被  告
                  （現於台灣高雄女子監獄執行中）
選任辯護人  吳建勛  律師
            張清雄  律師
            劉新安  律師
上列上訴人因違反毒品危害防制條例案件，不服臺灣屏東地方法
院93年度訴字第813 號中華民國94年4 月29日第一審判決（起訴
案號：臺灣屏東地方法院檢察署93年度毒偵字第114 號、93年度
偵緝字第26號），提起上訴，經判決後，由最高法院發回更審，
本院判決如下：
    主  文
原判決撤銷。
甲○○連續販賣第一級毒品，處有期徒刑拾貳年，褫奪公權拾年
。扣案附表一編號1 所示之第一級毒品海洛因拾伍包（淨重貳貳
點捌捌公克，包裝重點貳柒公克）沒收銷燬之；因販賣毒品所
得新台幣萬零伍佰元沒收，如全部或一部不能沒收時，以其財
產抵償之；附表一編號3所示之物沒收之。
    事  實
一、甲○○明知海洛因業經政府公告為毒品危害防制條例第2條
    第2項第1款所列之第一級毒品，不得非法持有、販賣，竟仍
    意圖營利，基於販賣第一級毒品海洛因之概括犯意，以其所
    有0000000000號之行動電話作為聯絡工具，自民國91年11月
    間起至92年1 月8 日止，在屏東市「富門」飯店前大武路與
    武威街口，以平均約2 日1 次每次新台幣（下同）1,500 元
    至2,000 元不等之代價，連續20次販賣重量不詳之第一級毒
    品海洛因予黃進忠既遂。嗣於92年1 月9 日13時30分許，警
    方在屏東縣萬丹鄉○村村○○○○○路347 巷88號黃進忠之
    住處，查獲其施用毒品（觀察、勒戒後無繼續施用傾向，業
    經臺灣屏東地方法院檢察署檢察官為不起訴處分），由黃進
    忠供出其毒品係向甲○○購得，於92年1 月9 日13時30分配
    合警方，佯以電話聯絡甲○○購買第一級毒品海洛因，嗣為
    警於同日15時5 分許，在屏東市○○街與武威街口查獲甲○
    ○，而未完成交易，並自甲○○身上扣得附表一所示之物（
    甲○○因本件販賣毒品案件，以李錦銀名義冒名應訊，所涉
    偽造文書犯行部分業經原審法院判處有期徒刑6 月確定）。
    另於93年1 月7 日23時40分許，警方持搜索票至屏東市○○
    ○路○ 段57巷18號之2 羅雲山住處搜索（羅雲山涉施用毒品
    案件，業經原審法院於94年1 月21日以93年度訴字第861 號
    判決），甲○○同在現場經警查獲，並由警方自上開住處扣
    得附表二所示之物。
二、案經屏東縣警察局屏東分局移送臺灣屏東地方法院檢察署檢
    察官偵查起訴。
    理  由
壹、程序方面：
一、按被告以外之人（包括證人、鑑定人、告訴人、被害人及共
    同被告等）於檢察事務官、司法警察官或司法警察調查中所
    為之陳述，與審判中不符時，其先前之陳述具有較可信之特
    別情況，且為證明犯罪事實存否所必要者，得為證據，刑事
    訴訟法第159 條之2 定有明文；本件證人黃進忠於警詢中證
    稱：我所注射之海洛因是向1 名綽號「董娘」之婦人購得，
    以1,000 或2,000 元不等1 小包，都以0000000000號行動電
    話聯絡，帶同警方現場查獲之「董娘」就是我向她買海洛因
    之人；自91年11月份開始向她購買，平均約2 天1 次，我都
    先以0000000000號電話聯絡，稱跟上次一樣後，即開車到該
    地點等，約10分鐘，她就騎機車到我車旁，我將2,000 元交
    給她，她就會交付我1 小包；因警方持搜索票查獲我在吸毒
    ，我亦有心要戒掉，故提供上源，並打0000000000號電話，
    佯稱要購買「跟上次一樣」等語，並帶同警方至屏東市○○
    ○○○街口等，約10分鐘，李錦銀（冒名，事後查出真實姓
    名為甲○○）騎機車來，經我當場指證，隨即遭警方查獲等
    語（見警(一)卷第6 頁、第7 頁），惟其於原審審理時結證稱
    ：我有吸食毒品，毒品是向朋友撥的，該朋友是叫「柏仔」
    的男子，撥就是借來用的，也是有向「柏仔」買過，除了「
    柏仔」沒有向別人買過，「柏仔」是我們那邊的流氓，所以
    以前不敢供出他，才說向被告買的，因警察查獲我時，甲○
    ○就說我，我才說她等語（見原審卷第65頁至第72頁），其
    於警詢中及法院審理時之供述已有前後陳述不符之情形，本
    院審酌證人黃進忠剛被查獲時，外力干擾之影響較少，且較
    少考量利害得失，參以記憶較清楚，揆諸上開說明，其於警
    詢中所為之陳述，客觀上應具有較可信之特別情況，且亦為
    證明犯罪事實存否所必要，依上揭規定，其於警詢中之證言
    自有證據能力。
二、又92年2 月6 日修正公布之刑事訴訟法第159 條之1 ，係為
    保障被告之反對詰問權，採納英美之傳聞法則，規定被告以
    外之人於審判外向法官所為之陳述及於偵查中向檢察官所為
    之陳述，其本質雖屬傳聞證據，依傳聞法則，原均無證據能
    力，另以刑事訴訟法規定檢察官代表國家偵查犯罪、實施公
    訴，依法有訊問被告、證人、鑑定人之權，且實務運作時，
    偵查中檢察官向被告以外之人所取得之陳述，原則上均能遵
    守法律規定，不致違法取供，其可信性極高，為兼顧理論與
    實務為由，而對「被告以外之人於偵查中向檢察官所為之陳
    述」，例外設定其具備非顯不可信之要件時，得為證據；且
    被告之反對詰問權，又屬憲法第8 條第1 項規定「非由法院
    依法定程序不得審問處罰」之正當法律程序所保障之基本人
    權及第16條所保障之基本訴訟權，不容任意剝奪。故證人依
    法應具結而未具結者，其證言不得作為證據，刑事訴訟法第
    158 條之3 定有明文，蓋上開所稱得為證據之被告以外之人
    於審判外向法官所為之陳述及於偵查中向檢察官所為之陳述
    ，實質上應解釋為係指已經被告或其辯護人行使反對詰問權
    者而言，如法官於審判外或檢察官於偵查中訊問被告以外之
    人之程序，未予被告或其辯護人行使反對詰問權之機會，除
    非該陳述人因死亡、或身心障礙致記憶喪失或無法陳述、或
    滯留國外或所在不明而無法傳喚或傳喚不到、或到庭後無正
    當理由拒絕陳述外，均應傳喚該陳述人到庭使被告或其辯護
    人有行使反對詰問權之機會，否則該審判外向法官所為陳述
    及偵查中向檢察官所為陳述，均不容許作為證據，以保障被
    告之反對詰問權，並符憲法第8 條第1 項及第16條之規定意
    旨；本件證人即同案被告黃進忠於檢察官偵訊時，所為不利
    被告之陳述，因未經具結，依上開說明，自不得作為證據。
三、次按刑事偵查技術上所謂之「釣魚」，係指對於原已犯罪或
    具有犯罪故意之人，以設計引誘之方式，使其暴露犯罪事證
    而加以逮捕或偵查而言，此項誘捕行為，若係由司法警察（
    官）發動，因係司法警察（官）職務上之偵查行為，並無故
    入人罪之教唆犯意，更不具使人發生犯罪決意之行為，此與
    被誘人原不具犯罪之故意，純因司法警察（官）之設計陷阱
    而萌生犯罪之故意，進而實施犯罪行為，此時司法警察（官
    ）之目的僅在求辦案之績效，手段難謂正當，且已逾越偵查
    犯罪之必要程度，顯然違反憲法對於基本人權之保障之陷害
    教唆迥然不同，故以「釣魚」方式取得之證據資料，若不違
    背正當法定程序，且於公共利益之維護有其必要性者，法律
    不予禁止，原則上應認為有證據能力。本件被告於92年1 月
    9 日15時5 分被誘捕之前，已販賣海洛因予黃進忠20次（詳
    如後述），被誘捕當日，黃進忠配合警方，以電話聯絡被告
    要約購買海洛因，被告予以承諾，然於未完成交易即被查獲
    而未遂，綜合卷內證據資料，被告自始即有販賣毒品之故意
    ，警方並無教唆入罪之情形，因此所取得之證據資料，既未
    違背正當法定程序，自有證據能力。
貳、實體方面：
一、訊據上訴人即被告甲○○矢口否認有何販賣毒品犯行，辯稱
    ：附表一扣到的毒品係黃進忠所寄放，當天黃進忠打電話過
    來並沒有說要買，僅稱把毒品帶出來而已，不是我欲販賣給
    黃進忠的等語。
二、經查：
（一）黃進忠於92年1 月9 日為警查獲施用毒品後，即向警方供
      出毒品係向被告購買，並配合警方偵查行動，撥打被告所
      有之0000000000號之行動電話與其聯絡，並向其稱要購買
      毒品，雙方約定在屏東市○○路、武威街口交貨，被告騎
      乘機車到該處後，隨即在被告身上及機車坐墊下查獲附表
      一所示之毒品及物品一節，業經查獲警員盧振約、洪振茂
      於偵查中證述明確（見92年度偵字第1159號卷第81頁至第
      82頁），復有附表一之物扣案可資佐證，而附表一編號1
      所示之物，經送檢驗結果均為海洛因，有法務部調查局鑑
      定通知書1 紙在卷可稽（92年度偵字第1159號卷第69頁）
      。又證人黃進忠於警詢時陳稱：我所注射之海洛因是向1
      名綽號「董娘」之婦人購得，以1 千或2 千元不等1 小包
      ，都以0000000000號行動電話聯絡，帶同警方現場查獲之
      「董娘」就是我向她買海洛因之人；自91年11月份開始向
      她購買，平均約2 天1 次，我都先以0000000000號電話聯
      絡，稱跟上次一樣後，即開車到該地點等，約10分鐘，她
      就騎機車到我車旁，我將2 千元交給她，她就會交付我1
      小包；因警方持搜索票查獲我在吸毒，我亦有心要戒掉，
      故提供上源，並打0000000000號電話，佯稱要購買「跟上
      次一樣」，並帶同警方至屏東市○○○○○街口等，約10
      分鐘，李錦銀（冒名，事後查出真實姓名為甲○○）騎機
      車來，經我當場指證，隨即遭警方查獲，昨（8）日13 時
      許交易1 次2,000 元等語（見警(一)卷第6 頁、第7 頁），
      而被告所有之0000000000號之行動電話與證人黃進忠所有
      之0000000000號行動電話，確曾於91年11月13日起迄92年
      1 月9 日止有密集之通聯，亦有台灣大哥大股份有限公司
      所提供之行動電話雙向通聯資料附卷足憑，足證證人黃進
      忠上開於警詢時之證述，核與事實相符；黃進忠嗣後於原
      審翻異前詞，結證稱：我所施用之毒品係向綽號「柏仔」
      購買的，因「柏仔」是該地的流氓，所以我不敢供出他來
      ，才說是向被告購買的等語（見原審卷第67頁、第68 頁
      ），但證人黃進忠於原審審理時亦結證稱：警察在甲○○
      身上查獲之海洛因、甲基安非他命、手機、現金等物都是
      甲○○的等語（見原審卷第73頁），可見證人黃進忠自警
      訊時起至原審審理為止，仍否認有寄放扣案之海洛因、甲
      基安非他命在被告甲○○處甚明，益徵在被告甲○○身上
      或機車上查獲之附表一所示之物品均與黃進忠無關，應可
      認定。
（二）證人黃進忠於本院前審94年7月6日審理時結證稱：「92年
      1 月9日13時30分我被警察查到之前，最後1次買海洛因，
      是在何時，我忘記了，但距離被查獲之前沒幾天。我與被
      告一起去向1個綽號叫『柏仔』買的。」、「我買海洛因
      及安非他命兩種，買回來我們約在和生市場分的，我拿了
      1 包回去吸用，剩餘的寄放在被告那裡，因怕家人知道。
      我如果想吸，我打電話叫被告拿出來。」、「92年1月9日
      警察查獲我之後，我打了2通電話給被告，我叫被告將東
      西拿出來分一分。第一通電話是在萬丹往屏東的路上公館
      附近打的，第二通是到了我們約定的地點以後，我看被告
      還沒有到的時候打的，應該是在屏東市○○街與大武街口
      打的，我打這兩通電話的時候，警員都在我身邊，都在車
      上。」、「我只知道他綽號叫『柏仔』，姓名、住址都不
      知道。我被警查獲時，當場告訴警方說毒品是向甲○○買
      的，在警訊筆錄及偵查筆錄中，我都說毒品是向被告買的
      ，我在警訊、偵查中，沒有對警員、檢察官說毒品是與被
      告一起向綽號『柏仔』買的。」、「（為什麼你在地院審
      理中說，毒品是向綽號『柏仔』買的？）因為被告都說這
      些東西是我的，所以我才會說這些東西是向被告買的。事
      實上是我們一起向綽號『柏仔』買的。我後來覺得良心不
      安，所以才在地院的時候說出實情。」、「（你被警察查
      獲之後，有無先製作筆錄？）沒有。我供出甲○○之後，
      我們就去逮捕被告，在警察局的時候，我與被告是一起作
      筆錄的，她就在我的旁邊。」、「（既然當時被告還未供
      出毒品是你的，為何你會為了被告供出毒品是你的，你反
      而咬她是販賣毒品之人？）因為她在製作警訊筆錄時，我
      就在旁邊。我們彼此講話都聽得到。」、「（你被警察查
      獲的時候，警員問你毒品來源，你就供出是向被告買的？
      ）是的，我會害怕，所以我才供出是向被告買的。」等語
      （見本院上訴卷第57頁至第62頁），倘若證人黃進忠所施
      用之毒品係向綽號「柏仔」之人所購買，為何於警、偵訊
      時不為如此陳述？再者，證人黃進忠配合警方調查，於92
      年1月9日以「釣魚」方式查獲被告，並扣得附表一所示之
      物，該物均為被告所有，亦為其證述明確（見原審卷第71
      頁、第73頁），足證黃進忠事後於原審及本院審理時所稱
      其毒品係向「柏仔」購買等詞，顯係事後故為迴護被告之
      詞，不足採信。況且警方係根據其之供述始循線查獲被告
      ，在被告未被查獲前，證人黃進忠已向警方供出其施用毒
      品之來源，益見其於本院所證，因被告供述毒品為其所有
      ，其憤而向警方供稱其係向被告購買毒品等語，實有倒果
      為因之嫌，不足為採。
（三）被告於警詢、偵查時供稱：附表一編號1 、2 之毒品為黃
      進忠所有，因怕老婆知情，所以把毒品寄放在我處，92年
      1 月9 日被警方查獲當日，係要把毒品交還給黃進忠等語
      （見屏東縣警察局屏東分局屏警分刑字第00920002754 號
      卷第2 頁正、反面、92年度偵字第1159號卷第4 頁背面、
      93年度偵緝字第26號卷第19頁背面至第20頁、第37頁、第
      120 頁），於原審審理中則改稱：上開毒品是我與黃進忠
      共同購買來施用等語（見原審卷第73頁、第125 頁），就
      附表一編號1 、2 之毒品來源，先稱係黃進忠所寄放，後
      又稱係與黃進忠所合買等語，前後供述已不一致。且被告
      果真與證人黃進忠共同出資合買扣案之附表一所示之海洛
      因15包及甲基安非他命5 包，每包海洛因、甲基安非他命
      之重量均不相同，究竟何者歸被告所有？何者歸黃進忠所
      有？亦不清楚；況被告既然已與黃進忠合買毒品，為何於
      警詢時又供稱：（你知道是毒品為何要給黃進忠寄放？）
      我因想可以施用一些毒品所以才讓黃進忠寄放等語（見警
      詢(一)卷第2 頁），被告既然自行買了大量之海洛因及甲基
      安非他命，怎可能貪此小利甘冒觸法之危險而受託寄藏毒
      品？
（四）扣案如附表一編號1 所示之海洛因15包，送法務部調查局
      檢驗結果，為第一級毒品海洛因成分，合計淨重22.88 公
      克（包裝重3.27公克），純度38% ，純質淨重8.69公克，
      有法務部調查局92年3 月4 日調科壹字第240002447 號函
      1 份附於92年度偵字第1159號卷第69頁可憑，可見被告販
      賣給黃進忠之毒品為第一級毒品海洛因無誤。
（五）綜上所述，足見被告上開所辯，顯係畏罪卸責之詞，不足
      採信。本件事證明確，被告連續販賣第一級毒品海洛因犯
      行，堪以認定。
三、查海洛因係毒品危害防制條例第2條第2項第1款所定之第一
    級毒品，被告販賣第一級毒品海洛因給黃進忠施用，核被告
    所為，係犯毒品危害防制條例第4條第1項之販賣第一級毒品
    海洛因既遂罪。被告販賣第一級毒品海洛因而持有第一級毒
    品海洛因之低度行為，為其後販賣第一級毒品之高度行為所
    吸收，不另論罪。被告先後20次販賣第一級毒品既遂行為、
    1次販賣第一級毒品未遂行為（最後1次經警方以「釣魚」方
    式所查獲之販賣行為，因未完成毒品交付，應屬未遂行為）
    ，時間緊接，所犯構成要件相同之罪，顯係基於概括之犯意
    反覆為之，為連續犯，應依刑法第56條之規定，論以一販賣
    第一級毒品既遂罪。又被告雖先後多次販賣第一級毒品予黃
    進忠，惟每次販賣金額僅1,500元至2,000元不等，數量微少
    ，顯僅係小盤交易，惟所觸犯法定本刑係死刑、無期徒刑之
    重罪，誠屬情輕法重，犯罪情狀不無可憫，爰依刑法第59條
    規定，減輕其刑。
四、原審予以論罪科刑，固非無見，惟查被告甲○○係自91年11
    月起開始販賣第一級毒品給黃進忠，此據證人黃進忠於警詢
    時證述明確，原判決誤載為自91年間起開始販賣，且警方係
    於92年1月9日13時30分許，在屏東縣萬丹鄉○村村○○○○
    ○路347 巷88號查獲黃進忠施用毒品，由黃進忠供出其毒品
    係向被告甲○○購得，配合警方佯以電話聯絡甲○○購買毒
    品，原判決誤載為警方於92年1 月9 日15時5 分許查獲黃進
    忠，認定事實尚有錯誤，被告甲○○上訴意旨，否認犯罪，
    雖無理由，惟原判決既有前述可議，仍應由本院予以撤銷改
    判；審酌被告僅為圖一己私利，為本件販賣毒品犯行，無視
    於毒品戕害人體健康之鉅，所造成之社會問題，本次販賣毒
    品之時間、次數及犯後態度等一切情狀，量處有期徒刑12年
    ，並依法宣告褫奪公權10年；另：(1)扣案如附表一編號1 所
    示之海洛因15包，為第一級毒品，其上之包裝袋，因與毒品
    無法析離，參酌法務部調查局93年11月16日調科壹字第0936
    2396550 號函，應整體視為毒品，應依毒品危害防制條例第
    18條第1 項前段之規定，不問屬於犯人與否，均諭知沒收銷
    燬之；而送驗時所耗損之毒品既已滅失，爰不另為沒收銷燬
    之諭知，附此敘明。(2)又犯第4 條之罪者，因犯罪所得之財
    物，沒收之，如全部或一部不能沒收時，追徵其價額或以其
    財產抵償之，毒品危害防制條例第19條第1 項定有明文。被
    告販賣毒品20次予黃進忠，每次所得為1,500 元至2,000 元
    ，販毒所得應以有利於被告之次數20次，其中至少1 次為
    2,000 元，其他19次以1,500 元計算，共計30,500元（
    2,000 元+1,500元×19＝30,500元），依上開法條規定應就
    上開金額予以宣告沒收，如全部或一部分不能沒收時，以其
    財產抵償之。(3)另附表一編號3 所示之物，為被告所有，供
    販賣毒品所用之物，應依同條例第19條第1 項前段規定，宣
    告沒收。至：(1)附表一編號2 之第二級毒品，雖為違禁物，
    惟與本案並無犯罪關連，不予宣告沒收（最高法院92年度台
    上字5391號判決意旨參照），且被告此部分是否另涉犯持有
    第二級毒品罪嫌，應由檢察官另行偵查；(2)附表一編號4 所
    示之物，與黃進忠所稱被告販毒時所使用0000000000號行動
    電話不符合，亦難認係被告供販毒所使用；(3)附表一編號5
    之現金，為警方於92年1 月9 日查獲之現金，亦乏證據證明
    係販賣毒品所得；(4)附表二編號1 至2 所示之毒品，雖為違
    禁物，惟與本案並無犯罪關聯，且上開毒品，為羅雲山所有
    ，業經原審法院於93年度訴字第861 號羅雲山被訴違反毒品
    危害防制條例案件中，予以宣告沒收（見原審卷第144 頁至
    第153 頁），不再予以宣告沒收；(5)附表二編號3 至6 之物
    ，因與本案無犯罪關連，均不予宣告沒收。
五、公訴意旨另以：被告甲○○明知海洛因業經政府公告為毒品
    危害防制條例第2條第2項第1款之第一級毒品，不得非法持
    有、販賣，竟仍意圖營利，基於販賣第一級毒品海洛因之概
    括犯意，以0000000000號之行動電話為聯絡工具，於91年間
    起，以每小包1,500元至2,000元不等之代價，販賣第一級毒
    品海洛因予吳保樹及其他不特定之人，因認被告甲○○此部
    分亦涉有毒品危害防制條例第4條第1項之販賣第一級毒品罪
    嫌云云。本件公訴人認被告甲○○涉犯此部分販賣第一級毒
    品罪嫌，係以通信監察紀錄為唯一論據，經訊據被告甲○○
    矢口否認有此部分犯行，辯稱：我並無販賣毒品予吳保樹等
    語。按犯罪事實應依證據認定之，無證據不得認定犯罪事實
    ，刑事訴訟法第154條第2項定有明文；又認定不利於被告之
    事實，須依積極證據，茍積極證據不足為被告不利事實之認
    定時，即應為有利於被告之認定，更不必有何有利之證據，
    最高法院30年上字第816號著有判例；經查被告並未販賣第
    一級毒品海洛因予吳保樹一情，業經證人吳保樹於原審審理
    中結證稱：我並無向被告購買過海洛因等語明確（見原審卷
    第77頁），且參酌卷附被告與吳保樹通訊監察紀錄內容觀之
    ，雙方對話內容，亦無提及關於海洛因毒品情形（93年度偵
    緝字第26號卷第64頁、第78頁、第79頁），被告此部分被訴
    犯罪，尚屬不能證明，本應為被告無罪之諭知，惟因公訴意
    旨認被告此部分之犯行，與前開論罪科刑部分有連續犯之裁
    判上一罪關係，爰不另為無罪之諭知。
據上論斷，應依刑事訴訟法第369 條第1 項前段、第364 條、第
299 條第1 項前段，毒品危害防制條例第4 條第1 項、第18條第
1項前段、第19條第1項，刑法第11條、第56條、第59條、第37條
第2項，判決如主文。
本案經檢察官沈紹嘉到庭執行職務。
中    華    民    國    95    年    1     月    3     日
                  刑事第七庭    審判長法  官  莊飛宗
                                      法  官  黃三友
                                      法  官  黃憲文
以上正本證明與原本無異。
如不服本判決應於收受本判決後10日內向本院提出上訴書狀，其
未敘述上訴理由者，並得於提起上訴後10日內向本院補提理由書
狀（均須按他造當事人之人數附繕本）「切勿逕送上級法院」。
中    華    民    國    95    年    1     月    4     日
                                      書記官  施耀程
附錄本判決論罪科刑法條
毒品危害防制條例第4條第1項：
製造、運輸、販賣第一級毒品者，處死刑或無期徒刑；處無期徒
刑者，得併科新臺幣1 千萬元以下罰金。
附表一：
  ┌──┬─────────┬────────────────────┐
  │編號│物              品│備                                    註│
  ├──┼─────────┼────────────────────┤
  │１  │海洛因15包        │淨重22.88 公克，包裝重3.27公克。        │
  ├──┼─────────┼────────────────────┤
  │２  │甲基安非他命5 包  │驗前毛重15.1公克，驗後毛重15公克。      │
  ├──┼─────────┼────────────────────┤
  │３  │NOKIA8250 行動電話│（門號為0000000000）                    │
  │    │1 支              │                                        │
  ├──┼─────────┼────────────────────┤
  │４  │三星牌孔雀機      │（門號為0000000000）                    │
  │    │行動電話1 支      │與本案無關聯                            │
  ├──┼─────────┼────────────────────┤
  │５  │新台幣240,000元   │與本案無關聯                            │
  └──┴─────────┴────────────────────┘
附表二：
  ┌──┬─────────┬────────────────────┐
  │編號│物              品│備                                    註│
  ├──┼─────────┼────────────────────┤
  │１  │海洛因18包        │淨重14.96 公克，包裝重8.21公克。        │
  ├──┼─────────┼────────────────────┤
  │２  │甲基安非他命5 包  │驗前毛重141.5 公克，驗後毛重141.4 公克。│
  ├──┼─────────┼────────────────────┤
  │３  │新台幣157,600元   │與本案無關聯                            │
  ├──┼─────────┼────────────────────┤
  │４  │許維佩郵政存簿    │與本案無關聯                            │
  ├──┼─────────┼────────────────────┤
  │５  │行動電話3 支      │與本案無關聯                            │
  ├──┼─────────┼────────────────────┤
  │６  │SIM 卡3 張        │與本案無關聯                            │
  └──┴─────────┴────────────────────┘


司法院資訊處製作；財團法人民間司法改革基金會備份。
